臺灣高等法院刑事判決
109年度上易字第706號
上  訴  人  臺灣新北地方檢察署檢察官
被      告  謝一民



上列上訴人因詐欺等案件，不服臺灣新北地方法院108年度易字
第867號，中華民國108年12月31日第一審判決（起訴案號：臺灣
新北地方檢察署107年度偵字第8050號），提起上訴，本院判決
如下：
    主  文
原判決撤銷。
謝一民犯詐欺取財罪，累犯，處有期徒刑肆月，如易科罰金，以
新臺幣壹仟元折算壹日；又犯詐欺取財罪，累犯，處有期徒刑壹
年。
未扣案之犯罪所得新臺幣貳佰萬元沒收之，於全部或一部不能沒
收或不宜執行沒收時，追徵其價額。
    事  實
一、謝一民明知其經營之宏一奈米科技有限公司（下稱宏一奈米
    公司）對於焦經國經營之高雄尊龍大飯店股份有限公司（下
    稱高雄尊龍公司）並無新臺幣（下同）300萬元之貨款債權
    ，猶因財務窘迫，急需資金，又見焦經國亦需款孔急，而基
    於為自己不法所有意圖之詐欺犯意，於民國106年8月18日，
    向焦經國佯稱，如伊交付以高雄尊龍公司為發票人之支票，
    其可代為對外尋找票貼金主，並會將所調借款項交給焦經國
    一解燃眉之急，致焦經國不疑有他、陷於錯誤，誤信謝一民
    確有為伊尋找票貼機會，且會將調借款項交給伊使用之真意
    ，而於該日簽發以高雄尊龍公司為發票人、票面金額新臺幣
    （下同）300萬元之支票1張（付款人：台灣中小企業銀行三
    民分行、票號：AA0000000號、發票日為民國106年12月18日
    ，下稱甲支票）給謝一民，使謝一民向焦經國詐得甲支票1
    張。謝一民即於106年10月間，另基於為自己不法所有意圖
    之詐欺犯意，在臺北巿中正區汀洲路3 段上之某荼館，持甲
    支票向翁敏修佯稱，甲支票係高雄尊龍公司向其經營之宏一
    奈米公司購米，因支付貸款所開立之支票，欲以甲支票供擔
    保借款200萬元云云，致翁敏修陷於錯誤，誤信甲支票確係
    高雄尊龍公司向謝一民之宏一奈米公司購米之貨款支票，宏
    一奈米公司對高雄尊龍公司確實有此貨款債權，而同意借款
    ，並在同一茶館交付借款200萬元現金給謝一民。謝一民得
    款後則自行花用，並未交付焦經國。嗣焦經國於106年11月
    間，認謝一民無法調得現金，不斷要求謝一民返還甲支票未
    果，而向銀行辦理撤銷付款委託，至甲支票屆期，經翁敏修
    提示而退票，焦經國、翁敏修始知受騙。
二、案經焦經國告訴臺灣新北地方檢察署檢察官偵查起訴。
    理  由
一、證據能力：
　　本院認定被告謝一民犯罪事實之各項證據方法，其中屬供述
    證據者，檢察官及被告均同意有證據能力，本院審酌各項證
    據作成時之情形，認以之作為本案認定事實之基礎核屬適當
    ，依刑事訴訟法第159條之5規定，均具有證據能力。其餘非
    供述證據，與本案均有關聯性，亦非實施刑事訴訟程序之公
    務員以不法方式取得，有證據能力，均得作為本院認定本案
    事實之基礎。
二、被告不爭執事項及答辯要旨：
　　㈠被告不否認有於前揭時間拿取焦經國開立之甲支票，並於
      前揭時間持甲支票向翁敏修借款，惟矢口否認有何詐欺取
      財犯行。
　　㈡被告辯稱：甲支票是焦經國向其買米的貨款支票，其是要
      用甲支票去買米，再向銀行借貸，借到錢再給焦經國，不
      是單純票貼，焦經國的甲支票根本沒有票信，不能票貼。
      其也不是以甲支票為擔保向翁敏修借錢，其是把車牌號碼
      000-0000之賓士車（下稱乙車）交給翁敏修作為擔保借款
      ，且其向翁敏修所借得之140餘萬元，均係用在碾米及包
      裝，其並無詐欺犯意及犯行等語。
三、認定被告犯罪事實之證據及理由：
　　㈠告訴人焦經國為高雄尊龍公司之登記及實際負責人，於106
      年8月18日交付被告甲支票，被告於106年10月間在台北市
      中正區汀洲路3段之某茶館，將甲支票交付翁敏修，翁敏
      修則借給被告款項。嗣焦經國於106年11月間向被告要求
      返還甲支票，因被告遲未返還，焦經國即向銀行辦理撤銷
      付款委託，甲支票屆期後，經翁敏修提示即遭退票，翁敏
      修嗣後向臺灣高雄地方法院（下稱高雄地院）請求發票人
      高雄尊龍公司及背書人即被告應連帶給付票面金額300萬
      元，遭高雄地院以108年度雄簡字第18號民事判決駁回，
      為被告所不爭執（見原審卷第138至139頁），復與焦經國
      、翁敏修於檢察官偵查中之證述相符（見偵卷第61至63頁
      、第153至155頁反面、第215至216頁），並有甲支票正反
      面影本、台灣票據交換所退票理由單影本、民事支付命令
      聲請狀、原審法院107年度司促字第4943號支付命令、經
      濟部公司基本資料查詢列印資料、高雄地院108年度雄簡
      字第18號民事判決在卷可佐（見偵卷第51至53、105至110
      、289至291頁；原審卷第109至117頁），上開事實，應堪
      認定。
　　㈡刑法詐欺取財罪所稱之「詐術」：
　　　按刑法第339條第1項詐欺取財罪所稱之「詐術」，係指傳
      遞與事實不符之資訊之行為，包括虛構事實、歪曲或掩飾
      事實等手段皆屬之。又所謂陷於錯誤，係指任何一種不正
      確而與事實真相不相符合之事件與狀態，致使被害人對於
      締約之基礎事實之認知產生錯誤評估而影響意思表示之正
      確決定而言。又債務人之清償能力，於一般借貸交易上屬
      影響債權人是否同意貸與款項之重要事項，本應詳實告知
      以使對方得以評估風險進而決定是否借貸款項，若債務人
      任意捏造不實、虛構之還款計畫，抑或告知不實資訊，使
      債權人誤信債務人確有能力於約定之清償期限前還清借款
      ，致使債權人出借款項，當屬施用詐術之行為。換言之，
      只要行為人傳遞一項與客觀事實不符之虛偽資訊給被害人
      ，而該項虛偽資訊又係被害人決定是否交付財物之重要評
      估因素，即屬本罪所稱之「詐術」。
　　㈢被告向焦經國佯稱將為其票貼借款，使焦經國陷於錯誤而
      交付甲支票，係屬詐欺：
　　　⒈告訴人焦經國於偵查及原審審理中均證稱：其係高雄尊
        龍飯店負責人，於105年間認識被告，其在106年8月間
        因財務困難，被告表示可以幫其調錢，並要其用高雄尊
        龍公司開給宏一公司的甲支票來表示這是客票，被告說
        要幫其拿去票貼，借300萬，但他當時沒說要去跟誰借
        錢、多久可以借到錢、貼現利率多少等。106年間高雄
        尊龍公司都沒有跳票的紀錄。其會把甲支票上的禁止背
        書轉讓劃掉，是被告說這樣比較容易借到錢。其不知道
        被告是把甲支票給翁敏修，被告後來也沒有給其任何錢
        。被告拿到支票後說沒借到錢，又說票被股東扣走，會
        盡快歸還，其當時有叫被告返還支票，但被告避不見面
        ，其為了不造成退票紀錄，才去辦理撤銷付款委託。10
        6年8月18日高雄尊龍公司與宏一奈米公司所簽立的買賣
        越光米契約書（下稱丙契約）是同時在同地點與甲支票
        一起給被告。實際上高雄尊龍公司沒有跟宏一奈米公司
        叫過貨，被告當時說這樣比較方便騙金主，比較容易跟
        金主調錢，實際上被告確實也有在賣米，感覺合情合理
        。其沒承諾要用這個票調的錢去買米等語（偵卷第61至
        63頁、第153至155 頁反面；原審卷第232至240頁）。
        是依焦經國所言，其係因被告承諾要為其作票貼調借款
        項，才會簽發甲支票給被告，並與被告簽訂丙契約，而
        非向被告購米。
　　　⒉被告就焦經國交付甲支票之真正原因，於檢察官偵查中
        、原審審理中及歷次書狀均語焉不詳，不願正面回應（
        見偵查卷第127頁、原審卷第137、256頁）。其於高雄
        地院108年度雄簡字第18號給付票款事件中係稱：焦經
        國是拿甲支票跟伊「調現金」，伊是要用甲支票去調到
        錢後，再去買米轉賣，之後再給焦經國錢，最終的目的
        是要給焦經國錢，只是要透過「買米」的這個過程來周
        轉成現金等語（原審卷第328至329頁所附勘驗筆錄）。
        於本院準備程序中先供稱：因為焦經國有資金需求，但
        焦經國的債信有問題，甲支票不能做票貼，甲支票是焦
        經國的高雄尊龍飯店要「向其買米」的「貨款」等語，
        嗣又改稱：焦經國拿甲支票給其，就是希望其「做票貼
        」借錢，但是借不到等語（本院卷第76頁）。於本院審
        理時又稱：其是要拿甲支票去「買米」，之後「再向銀
        行借貸」，借到錢再給焦經國等語（本院卷第105頁）
        ，旋改稱：其是要拿甲支票去「買米」，其要自己去「
        賣米」，得款再給焦經國等語（本院卷第106頁）。此
        非但與焦經國前後始終一致之證詞完全不同，被告自己
        亦前後反覆，莫衷一是，更無法提出其有持甲支票去向
        他人「買米」及出售，或「向銀行貸款」等事證。反之
        依下述，被告最終係持甲支票向翁敏修貸得200萬元，
        且得款並未交給焦經國，亦未做任何與「購米」有關之
        交易。綜此交互勾稽，堪認焦經國交付甲支票給被告之
        原因，絕非如被告所言，係供焦經國向被告「買米」之
        貨款，或係讓被告「買米後再向銀行貸款」，或讓被告
        「買米後出售得款」之用，而係委請被告為伊尋找票貼
        金主以調借款項。焦經國正係因被告承諾將持甲支票為
        伊尋找票貼調借款項之機會，方會願意交付甲支票給被
        告，即堪認定。
　　　⒊被告嗣持甲支票向翁敏修借得200萬元，卻未將此200萬
        元交付焦經國。非惟如此，依焦經國上揭證詞，被告從
        未告知其持甲支票向翁敏修借得款項之事，反佯稱沒借
        到錢、支票遭股東扣走，最後甚且避不見面，迫使焦經
        國撤銷付款委託，被告亦坦認持甲支票向翁敏修借得之
        款項並未交付焦經國等語（本院卷第108頁）。以此足
        見被告係刻意對焦經國隱瞞其持甲支票向翁敏修取得20
        0萬元之事，亦足認被告自始根本沒有為焦經國尋找票
        貼金主借款之真意，而意圖向焦經國騙得甲支票後，向
        他人佯稱係貨款客票，以調借款項自行花用。綜此，被
        告向焦經國佯稱將以甲支票為其票貼借款，使焦經國誤
        信為真，而交付甲支票給被告，被告自有對焦經國施用
        詐術而取得甲支票之詐欺取財犯行，即堪認定。
　　㈣被告向翁敏修佯稱甲支票係高雄尊龍飯店向其購米之貨款
      票，使翁敏修陷於錯誤交付200萬元，亦屬詐欺：
　　　⒈證人翁敏修於偵查及原審審理中均證稱，被告持甲支票
        為擔保向其借款300萬，我給他現金200萬。因為之前除
        了甲支票，被告也有開立宏一奈米公司的支票與本票跟
        其借款3、4次，約100至200萬，收的利息大概月息三分
        ，所以這次借給他有扣除先前未還的借款。被告有給其
        看丙契約，說這張票是高雄尊龍公司跟宏一奈米公司叫
        貨所開立之貨款票，票期比較久，但宏一奈米公司急需
        現金，借這個錢是宏一奈米公司要用的。被告說如果到
        期錢沒有還，其可以拿去兌現，沒有提到高雄尊龍公司
        要借款，沒有講到是票貼，也沒有講到利息，如果只是
        票貼其就不願意借被告。因為支票上有註明憑票支付給
        宏一奈米公司，只有要開給對方公司之貨款票才會開抬
        頭，下面禁止背書轉讓部分有劃掉，當初其也有打電話
        去臺灣中小企銀三民分行照會，他們說高雄尊龍公司信
        用多年來都非常正常，其當時是因為認為甲支票是貨款
        票，發票日可以拿到300萬元，所以才答應借給被告。
        被告有提到乙車，但沒有拿乙車來擔保借款，因乙車是
        公司租賃車，拿這個沒有用，乙車沒有過到其名下，也
        沒有在其這邊。後來被告傳訊息請其先不要兌現，晚發
        票日一個禮拜後再去兌現，結果就被撤銷付款委託等語
        （偵卷第215至216頁；原審卷第242至251頁）。依翁敏
        修所言，被告係持甲支票向其借款，並未提供乙車或其
        他擔保，且被告持甲支票借款時，同時提出丙契約，並
        稱甲支票係焦經國之高雄尊龍公司向伊購米之貨款支票
        ，其因此相信此係貨款票，而非單純「票貼」，方願意
        出借200萬元給被告。
　　　⒉被告於偵查、原審至本院審理中，一再辯稱其係以乙車
        供擔保向翁敏修借款，且僅取得140餘萬元或150萬元云
        云。惟：
　　　　⑴乙車之所有權人登記為「賓爵國際有限公司」（下稱
          賓爵公司），係由宏一奈米公司向賓爵公司承租而來
          （即俗稱之「公司租賃車」），被告並非所有權人，
          至多僅是基於宏一奈米公司實際負責人之地位占有乙
          車之人而已，是倘被告以乙車持向翁敏修借款，一旦
          屆期不還，翁敏修亦無法變賣該車取償，亦即就被告
          而言，乙車根本沒有擔保價值，翁敏修自無同意以登
          記他人名下之汽車供擔保被告債務之理。翁敏修亦明
          確證稱被告並未提出乙車供擔保，亦稱乙車係「公司
          租賃車」，根本無法擔保被告之借款等情，已如前述
          。足見被告此點辯解實係卸責之詞，不足採信。
　　　　⑵被告雖於本院審理中稱其僅向翁敏修借得146萬餘元，
          但其於前揭高雄地院108年度雄簡字第18號給付票款
          事件審理中，卻稱係拿到156萬元（原審卷第329頁）
          ；於原審中又稱翁敏修給其150萬元（原審卷第137頁
          ），嗣又改稱係只有150多萬（原審卷第258頁），前
          後反覆，莫衷一是，已難採信。且被告於本院中改稱
          實際借得146萬餘元時，當庭提出照片數張，其中一
          張係以牛皮紙袋盛裝之14疊紙鈔（本院卷第155頁）
          ，其餘照片則係不知名人士在飲料店內交談或報紙封
          面之合照。被告稱該14疊紙鈔每疊10萬元，共140萬
          元，此即係翁敏修當日預扣借款200萬元之利息後，
          實際交給其之金額，與146萬元之差額則係仲介人之
          仲介費等語（本院卷第110頁）。但觀諸上揭照片並
          未顯示翁敏修在場，翁敏修亦否認伊有在場，並稱此
          照片並非伊借款給被告之時地；再經本院訊問被告，
          其終坦認上揭照片根本不是其向翁敏修借款當時所攝
          照片，照片與本案無關等語（本院卷第112頁），可
          見被告試圖以不相干之照片魚目混珠，其所言毫不足
          信。反之，翁敏修前後證述一致，被告亦坦認確有向
          翁敏修借得款項，堪認翁敏修所言係交付200萬元給
          被告乙情，應屬可信。
　　　　⑶綜此堪認，翁敏修係因被告提出甲支票及丙契約，並
          因被告佯稱甲支票係高雄尊龍飯店向其宏一奈米公司
          購米之貨款支票，方願意出借200萬元給被告，即堪
          認定。
　　　⒊依翁敏修證詞，其正是因為被告提出甲支票及丙契約，
        並因被告稱甲支票係高雄尊龍公司向其宏一奈米公司購
        米之貨款支票，又見甲支票之受款人確係被告之宏一奈
        米公司，又已劃去「禁止背書轉讓」等字樣，才相信此
        為貨款支票，方願意出借200萬元給被告；倘係單純「
        票貼」，其不會願意出借款項。被告亦深知此情，故在
        向焦經國取得甲支票之時，特別再與焦經國簽訂不實之
        購米丙契約，且於持甲支票向翁敏修借款時，更同時出
        示丙契約給翁敏修，並向翁敏修稱此係尊龍公司之「貨
        款支票」，而非泛稱係「票貼」借款。以此可知，即使
        依照票據法規定，翁敏修行使票據上權利不以其原因關
        係（高雄尊龍公司向宏一奈米公司購米貨款）之存在為
        前提，縱使原因關係不存在或屬虛偽，翁敏修仍得依票
        據法規定向焦經國或被告行使票據上權利；但就翁敏修
        而言，其在考慮是否借款時，並非只是單純取得了一張
        由高雄尊龍公司簽發之「甲支票」即願意借款，而係因
        甲支票確為高雄尊龍公司支付「購米」貨款所簽發、宏
        一奈米公司對尊龍公司確有此筆貨款債權可收取，其方
        願意借款，亦即被告所宣稱取得甲支票之原因關係確係
        存在一事，正為翁敏修願意出借200萬元給被告之關鍵
        原因。然實際上焦經國之高雄尊龍公司根本沒有要向被
        告之宏一奈米公司購米、高雄尊龍公司簽發甲支票之目
        的亦非作為購米貨款、宏一奈米公司對高雄尊龍公司亦
        根本沒有此筆貨款債權，均如前述，是被告自屬對翁敏
        修行使詐術，並使翁敏修陷於錯誤而交付200萬元，即
        甚明確，此不因翁敏修尚得依票據法規定對高雄尊龍公
        司或宏一奈米公司行使票據上權利而有異。
　　　⒋是以，被告向翁敏修佯稱甲支票係焦經國之高雄尊龍公
        司向其宏一奈米公司購米之貨款支票，致使翁敏修陷於
        錯誤、誤信為真，而交付200萬元給被告，被告此部分
        即屬對翁敏修詐欺取財，即堪認定。
　　㈤綜上各節，被告先後對焦經國、翁敏修詐欺取財，其犯行
      事證明確，洵堪認定，應依法論科。　　　
四、論罪：
　　㈠核被告先對焦經國佯稱將為伊票貼借款，使焦經國誤信為
      真而交付甲支票；繼之向翁敏修佯稱甲支票係高雄尊龍公
      司向其購米之貨款支票，使翁敏修誤信為真，而出借並交
      付200萬元給被告等犯行，均係犯刑法第339條第1項之詐
      欺取財罪。被告先後所為2次詐欺取財犯行，犯意各別，
      行為互殊，應分論併罰。
　　㈡被告前因違反商業會計法案件，經原審法院以99年度訴字
      第3118號判決判處有期徒刑4月，減為有期徒刑2月確定；
      又因偽造有價證券案件，經本院以96年度上訴字第4537號
      判決判處有期徒刑4年6月，再經最高法院以99年度台上字
      第1455號判決駁回上訴而確定，上開2罪經原審法院以100
       年度聲字第1462號裁定應執行有期徒刑4年7月確定，經
      入監執行後，於102年3月29日假釋出監付保護管束，於10
      3 年9月28日觀護期滿視為執行完畢，有本院被告前案紀
      錄表附卷足據。其於受有期徒刑之執行完畢後，5年以內
      故意再犯本案法定刑為有期徒刑之罪，均屬累犯，參酌司
      法院釋字第775號解釋之意旨，衡量被告構成累犯之前案
      與本案2次詐欺取財犯行，均屬向他人詐財之財產型犯罪
      ，罪質相近，且其受有期徒刑之執行完畢後，不久即再犯
      本案，顯見先前罪刑不足以發揮嚇阻作用，被告對刑罰反
      應力亦嫌薄弱，是應加重其刑，爰就其2次犯行各依刑法
      第47條第1項之規定，加重其刑。
五、撤銷原判決之理由：
　　㈠原審為被告無罪之諭知，主要理由為：
　　　⒈就被告向焦經國詐得甲支票部分：被告既與焦經國就開
        立甲支票及簽立丙契約，俾由被告「代為票貼調度款項
        」等情有所合意，被告嗣後亦持甲支票向翁敏修借得款
        項，可見被告向焦經國稱「代為票貼調度款項」並非虛
        偽不實之詐術、焦經國亦未陷於錯誤。至於被告嗣持甲
        支票向何人借款及借款細節，本非焦經國重視之點。被
        告嗣後拒不返還甲支票給焦經國，亦僅係民法債務不履
        行之問題而已，是難認被告有對焦經國施用詐術及有詐
        欺犯意。
　　　⒉就被告持甲支票向翁敏修詐得200萬元部分：依票據法規
        定，票據上權利之行使不以原因關係存在為前提，是縱
        使被告所稱其取得甲支票之原因關係（高雄尊龍公司向
        其宏一奈米公司購米之貨款支票）係屬不實，亦無礙於
        翁敏修持甲支票向高雄尊龍公司及宏一奈米公司行使票
        據權利，自不會影響翁敏修決定要否借款之意思形成自
        由，翁敏修自無陷於錯誤之可言。
　　㈡惟依前所述：⒈就被告向焦經國詐得甲支票部分，被告持甲
      支票向翁敏修借得款項後，不僅未依約將款項交付焦經國
      ，反而向焦經國佯稱沒借到錢、支票遭股東扣走，甚且避
      不見面，足見被告係刻意對焦經國隱瞞其持甲支票向翁敏
      修取得200萬元之事，被告自始並無為焦經國尋找票貼金
      主借款之真意，然其卻向焦經國佯稱將為其尋找票貼金主
      調借款項，使焦經國誤信為真而交付甲支票，被告所為自
      屬詐欺取財。⒉就被告持甲支票向翁敏修詐得200萬元部分
      ，翁敏修會願意出借200萬元給被告，並非僅因取得支票
      而已，而係因被告告知甲支票係高雄尊龍公司向宏一奈米
      公司購米之貨款支票，翁敏修因而相信宏一奈米公司對高
      雄尊龍公司確有該筆貨款債權存在，才願意以甲支票為擔
      保出借200萬元給被告。換言之，「宏一奈米公司對尊龍
      公司有此購米貨款債權」之存在一事，係翁敏修考慮、評
      估是否出借款項給被告之重要事實，被告對此竟為不實說
      明，自屬詐欺取財。
　　㈢綜上所述，原判決未予詳細審認，遽為被告無罪之諭知，
      即屬不當，應由本院撤銷改判之。　　　
六、量刑：
　　爰以行為人之責任為基礎，審酌被告犯本案前已有因違反商
    業會計法、偽造有價證券等案件入監服刑之不良財產犯罪前
    科，又再犯本案2次詐欺犯行，且其本無為焦經國以甲支票
    尋找票貼金主調借款項之真意，又向翁敏修佯稱甲支票係高
    雄尊龍公司對其購米之貨款支票，而先後對焦經國及翁敏修
    佯稱施詐，使焦經國交付甲支票、翁敏修更因而支付200萬
    元給被告，造成渠等相當程度之財產損害，且始終否認犯行
    ，亦未將其詐欺翁敏修之款項返還，難認其犯後態度良好或
    有悔意。兼衡其犯罪動機、目的、手段、生活狀況、品行、
    智識程度、與被害人之關係等一切情狀，就其2次犯行分別
    量處如主文第二項所示之刑，並就得易科罰金部分諭知易科
    罰金之折算標準。
七、沒收：
　　㈠按犯罪所得已實際合法發還被害人者，不予宣告沒收或追
      徵；宣告前2條之沒收或追徵，有過苛之虞、欠缺刑法上
      之重要性、犯罪所得價值低微，或為維持受宣告人生活條
      件之必要者，得不宣告或酌減之，刑法38條之1第5項、第
      38條之2第2項分別定有明文。
　　㈡就被告向焦經國詐得之甲支票，雖尚未合法發還焦經國，
      但焦經國已向銀行辦理撤銷付款委託，執票人翁敏修嗣經
      提示亦遭退票，已如前述，是就甲支票而言，宣告沒收已
      欠缺刑法上之重要性，爰不宣告沒收。至被告向翁敏修詐
      得之200萬元款項，並未合法發還翁敏修，如予沒收亦無
      過苛之虞等情形，為免被告保有不法犯罪所得，應予宣告
      沒收，且因未扣案，依刑法第38條之1第3項規定宣告於全
      部或一部不能沒收或不宜執行沒收時，追徵其價額。
據上論斷，應依刑事訴訟法第369條第1項、第364條、第299條第
1項前段，判決如主文。
本案經檢察官賴建如提起公訴，檢察官陳怡廷提起上訴，檢察官
吳廣莉到庭執行職務。
中　　華　　民　　國　　109 　年　　7 　　月　　16　　日
                  刑事第十四庭  審判長法　官  黃斯偉
                                      法　官  許泰誠
                                      法　官  紀凱峰
以上正本證明與原本無異。
如不服本判決，應於收受送達後20日內向本院提出上訴書狀，其
未敘述上訴之理由者並得於提起上訴後20日內向本院補提理由書
（均須按他造當事人之人數附繕本）「切勿逕送上級法院」。
                                      書記官  朱家麒
中　　華　　民　　國　　109 　年　　7 　　月　　16　　日
附錄：本案論罪科行法條全文
中華民國刑法第339條
（普通詐欺罪）
意圖為自己或第三人不法之所有，以詐術使人將本人或第三人之
物交付者，處5年以下有期徒刑、拘役或科或併科50萬元以下罰
金。
以前項方法得財產上不法之利益或使第三人得之者，亦同。
前二項之未遂犯罰之。